# 处置公司和同控合并现金流编制

提问人：summer199004 时间：2019-04-04 17:23:13
处置子公司收到的现金净额为负数，现流表在哪里编制？同一控制下合并收到的现金为负数，现流表在哪里编制？非同一控制下合并收到的现金为负数，现流表在哪里编制？上述都是合并层面的编制

回答人：chenyiwei
请参考：《瑞华研究 2010 ～ 2016 汇编》之 “问题 5-2-19（取得或处置子公司及其他营业单位支付或收到的现金）”。